臺灣板橋地方法院刑事判決　　　　　　 100年度訴字第1875號
公　訴　人　臺灣板橋地方法院檢察署檢察官
被　　　告　陳躍壬
上列被告因違反毒品危害防制條例案件，經檢察官提起公訴（
100 年度毒偵字第4221號），被告於準備程序中就被訴事實為有
罪之陳述，經本院合議庭裁定改以簡式審判程序審理，判決如下
：
    主  文
陳躍壬施用第一級毒品，累犯，處有期徒刑壹年。
    事  實
一、陳躍壬前於(1)民國95年間因施用毒品案件，經本院以95年度
    毒聲字第657 號裁定送觀察、勒戒，因認無繼續施用毒品傾
    向，於95年12月21日釋放出所，並由臺灣板橋地方法院檢察
    署檢察官於同日以95年度毒偵緝字第682 號為不起處分確定
    。(2)又於96年間因施用第一、二級毒品案件，經本院以96年
    度訴字第2769號判處有期徒刑7 月、4 月確定。(3)復於96年
    間因施用第一、二級毒品案件，經本院以96年度訴字第3637
    號判處有期徒刑7 月、3 月確定。(4)再於96年間因施用第二
    級毒品案件，經本院以96年度易字第3224號判處有期徒刑5
    月確定。(5)又於96年間因竊盜案件，經本院以96年度簡字第
    7403號判處有期徒刑6 月，經撤回上訴後確定。(6)復於96年
    間因施用第一、二級毒品案件，經本院以96年度訴字第4575
    號判處有期徒刑9 月、4 月確定。(7)再於96年間因誣告案件
    ，經本院以97年度訴字第220 號判處有期徒刑2 月確定。(8)
    另於96年間因詐欺案件，經本院以97年度簡字第1352號判處
    有期徒刑4 月，減為有期徒刑2 月確定。上開各案復經本院
    以2530號裁定定應執行有期徒刑3 年7 月確定，嗣於99年5
    月20日因縮短刑期假釋出監（接續執行其另所處拘役刑之部
    分），假釋期間並付保護管束，迨於100 年4 月5 日保護管
    束期滿，假釋未經撤銷，則未執行之刑已執行完畢論。
二、詎陳躍壬仍不知戒絕毒品，竟於上開觀察勒戒執行完畢釋放
    後5 年內，再基於施用第一級毒品海洛因及第二級毒品甲基
    安非他命之犯意，於100 年5 月10日某時，在新北市○○區
    ○○路269 巷65號之友人住處（起訴書略載時間、地點部分
    ，應予更正），將海洛因、甲基安非他命一併置入玻璃球內
    點火燒烤吸食煙霧之方式，同時施用海洛因及甲基安非他命
    1 次。嗣於100 年5 月11日2 時20分許，為警循線至上開處
    所查緝毒品案件時查獲，並徵其同意採尿送驗後，檢驗結果
    呈嗎啡、甲基安非他命陽性反應，始悉上情。
三、案經臺北市政府警察局萬華分局報告臺灣板橋地方法院檢察
    署檢察官偵查起訴。
    理  由
一、本案被告陳躍壬所犯為死刑、無期徒刑或最輕本刑為3 年以
    上有期徒刑以外之罪，其於準備程序中就被訴事實為有罪之
    陳述，經法官告知簡式審判程序之旨，並聽取公訴人之意見
    後，依刑事訴訟法第273 條之1 第1 項規定，裁定由受命法
    官獨任進行簡式審判程序，合先敘明。
二、上開事實，業據被告陳躍壬於本院審理時坦承不諱，且被告
    為警查獲時採尿送驗結果，呈嗎啡（即海洛因水解後之反應
    ）、甲基安非他命之陽性反應，有臺北市政府警察局偵辦毒
    品案件尿液檢體委驗單、臺灣尖端先進生技醫藥股份有限公
    司100 年5 月27日濫用藥物檢驗報告各1 紙在卷可按。上述
    鑑驗結果，均係檢驗機關本於專業知識及以精密儀器或科學
    檢驗方法所得之結論，自可憑信，足見被告自白與事實相符
    ，堪以採信。被告前於95年間因施用毒品案件，經本院以95
    年度毒聲字第657 號裁定送觀察、勒戒，因認無繼續施用毒
    品傾向，於95年12月21日釋放出所，並由臺灣板橋地方法院
    檢察署檢察官於同日以95年度毒偵緝字第682 號為不起處分
    確定，有臺灣高等法院被告前案紀錄表各1 份在卷可參。從
    而，本件事證明確，被告經觀察勒戒執行完畢釋放後，5 年
    內再犯本件施用毒品之犯行堪予認定。
三、查海洛因及甲基安非他命分屬毒品危害防制條例第2 條第2
    項第1 款、第2 款所稱之第一級、第二級毒品，均不得持有
    、施用，被告陳躍壬竟持以施用，核其所為，係犯同條例第
    10條第1 項之施用第一級毒品罪及同條例第2 項之施用第二
    級毒品罪。被告施用前持有海洛因、甲基安非他命之低度行
    為，應為施用之高度行為所吸收，均不另論罪；其同時施用
    第一級毒品海洛因及第二級毒品甲基安非他命，係以一行為
    觸犯2 罪名，為想像競合犯，應從一重處斷。至公訴意旨雖
    認被告所犯施用第一、二級毒品2 罪間，犯意各別，罪名互
    異，應予分論併罰，惟被告已於本院準備程序時中自承係將
    海洛因、甲基安非他命放入玻璃球內一併吸食燒烤後產生之
    煙霧之方式，同時施用海洛因及甲基安非他命等語（見本院
    卷第35頁背面），而海洛因、甲基安非他命均可以燒烤吸食
    煙霧之方式施用，有法務部法醫研究所97年3 月11日法醫毒
    字第0970001133號函在卷可佐，依卷內事證並無從認定被告
    係分別施用海洛因及甲基安非他命，是尚難認被告有分別施
    用該2 種毒品之情，公訴人前開所認，容有誤會，併予敘明
    。查被告前有如事實欄所示之科刑及執行情形，有臺灣高等
    法院被告前案紀錄表1 份附卷足憑，其於刑之執行完畢後5
    年內，故意再犯本件有期徒刑之罪，為累犯，應依法加重其
    刑。爰審酌被告經觀察勒戒及刑事科刑處罰後，仍未能戒絕
    毒品，顯見其無悔改之意，兼衡其施用毒品之次數僅1 次，
    犯後坦承犯行，態度尚可等一切情狀，量處如主文所示之刑
    。
據上論斷，應依刑事訴訟法第273 條之1 第1 項、第299 條第1
項前段，毒品危害防制條例第10條第1 項、第2 項，刑法第11條
前段、第55條、第47條第1 項，判決如主文。
本案經檢察官洪國朝到庭執行職務
中    華    民    國   100    年    10    月    13    日
                  刑事第十九庭  法  官  陳海寧
以上正本證明與原本無異。
如不服本判決，應於送達後10日內敘明上訴理由，向本院提出上
訴狀，上訴於本院第二審合議庭 (應附繕本) 。其未敘述上訴理
由者，應於上訴期間屆滿後20日內向本院補提理由書「切勿逕送
上級法院」。
                                書記官  馮得弟
中    華    民    國   100    年    10    月    21    日
附錄本案論罪科刑法條
毒品危害防制條例第10條
施用第一級毒品者，處 6 月以上 5 年以下有期徒刑。
施用第二級毒品者，處 3 年以下有期徒刑。